臺灣士林地方法院刑事判決　　　　　　　　　　　　　九十一年度易緝字第二三號
　　聲　請　人　臺灣士林地方法院檢察署檢察官
　　被　　　告　甲○○
右列被告因違反毒品危害防制條例案件，經檢察官聲請以簡易判決處刑（八十九年度
毒偵字第二五三九號），並移送併案審理（八十九年度毒偵字第三六五號），本院認
為不宜以簡易判決處刑，改依通常程序審理，茲判決如左：
    主  文
甲○○連續施用第二級毒品，處有期徒刑捌月。
扣案之第二級毒品甲基安非他命貳小包（原分別淨重零點伍壹陸捌公克、點捌零玖
公克，送驗後餘零點肆玖零玖公克、點柒柒伍伍公克）沒收銷燬之；吸食器壹組
沒收。
    事  實
一、甲○○曾有多次違反麻醉藥品管理條例犯罪前科（尚不構成累犯），猶不知悔改
    ，復於民國（下同）八十八年間因施用第二級毒品案件，經本院於八十八年九月
    十一日以八十八年度毒聲字第一八五一號裁定送觀察、勒戒後，認無繼續施用毒
    品之傾向，而由臺灣士林地方法院檢察署檢察官於八十八年九月三十日以八十八
    年度毒偵字第四五六號處分不起訴確定。詎其仍不思省悟，於前開不起訴處分確
    定後五年內，再犯施用毒品罪，復經本院分別於八十八年十二月二十三日、八十
    九年一月二十六日各以八十八年度毒聲字第二七三三號、八十九年度毒聲字第二
    四四號裁定送臺灣士林看守所附設勒戒處所觀察、勒戒後，認有繼續施用毒品之
    傾向，再由本院於八十九年三月一日以八十九年度毒聲字第五二二號裁定入戒治
    處所施以強制戒治外，並經臺灣士林地方法院檢察署檢察官於八十九年三月十五
    日以八十九年度毒偵字第三八三號聲請簡易判決處刑，旋經本院於同年五月二日
    以八十九年度簡字第二七五號判處有期徒刑六月，如易科罰金以三百元折算一日
    ，並於同年七月七日判決確定（尚未執行完畢），嗣於八十九年七月二十四日因
    甲○○強制戒治已屆滿三月，其成效經評定為合格，無繼續戒治之必要，由本院
    以八十九年度毒聲字第一五一四號裁定停止戒治，並宣告所餘期間付保護管束（
    惟於八十九年十月十九日業經本院以八十九年度毒聲字第一九五八號裁定撤銷停
    止戒治，令入戒治處所施以強制戒治），惟甲○○猶不知收斂，於停止戒治付保
    護管束期間，竟基於施用第二級毒品甲基安非他命之概括犯意，自八十九年九月
    十六日起至九十一年三月十三日止，在其臺北市北投區○○○路十二巷七之一號
    三樓住處內，以甲基安非他命置於吸食器內加熱燒烤吸食霧化氣體之方式，連續
    施用第二級毒品甲基安非他命多次。嗣分別於八十九年九月十八日晚上十一時三
    十分許在臺北市士林區○○○路與中正路口，九十年二月二日晚上十時許在台北
    市大同區台北橋機車引道，九十一年三月十四日上午十一時十分許在台北市○○
    ○路、敦煌路口先後為警查獲，並扣得其所有之第二級毒品甲基安非他命二小包
    （原分別淨重０．五一六八公克、三．八０九三公克，送驗後餘０．四九０九克
    、三．七七五五公克）及吸食器一組。
二、案經台北市政府警察局士林分局報請臺灣士林地方法院檢察署檢察官偵查聲請以
    簡易判決處刑暨移請併案審理，本院認不宜以簡易判決處刑，而適用通常程序。
    理  由
一、右揭事實，業據被告甲○○於本院審理時均坦承不諱，且被告為警查獲後所採集
    之尿液經送檢驗結果，確均呈有甲基安非他命陽性反應，此有臺北市立療養院煙
    毒尿液檢驗報告書二份及法務部調查局檢驗通知書乙份附卷可稽，並有當場扣得
    之第二級毒品甲基安非他命二小包及吸食器一組可資佐證，而查扣之二小包顆粒
    亦均含有甲基安非他命成份，有憲兵司令部刑事鑑識中心鑑驗通知書二紙在卷可
    參，足徵其自白與事實相符。又被告前因施用毒品案件，第一次經觀察、勒戒後
    認無繼續施用毒品之傾向，由臺灣士林地方法院檢察署檢察官於八十八年九月三
    十日以八十八年度毒偵字第四五六號不起訴處分確定，復於五年內因再犯施用毒
    品，經本院裁定送觀察、勒戒後認有繼續施用毒品之傾向，而由本院於八十九年
    三月一日以八十九年度毒聲字第五二二號裁定令入戒治處所施以強制戒治外，並
    經臺灣士林地方法院檢察署檢察官於八十九年三月十五日以八十九年度毒偵字第
    三八三號聲請簡易判決處刑，旋經本院於八十九年五月二日以八十九年度簡字第
    二七五號判處有期徒刑六月，如易科罰金以三百元折算一日，並於同年七月七日
    判決確定（尚未執行完畢），嗣於八十九年七月二十四日復因被告強制戒治已屆
    滿三月，其成效經評定為合格，無繼續戒治之必要，由本院裁定停止戒治，並宣
    告所餘期間付保護管束等節，有臺灣高等法院被告全國前案紀錄表、不起訴處分
    書、聲請簡易判決處刑書及本院八十九年度簡字第二七五號刑事簡易判決書等附
    卷可稽，被告係三犯施用毒品，本件事證明確，被告犯行堪以認定，應予依法論
    科。
二、按甲基安非他命為毒品危害防制條例第二條第二項第二款所規範之第二級毒品。
    又施用毒品經觀察勒戒後，無繼續施用毒品傾向者，檢察官為不起訴處分後，五
    年內再犯施用毒品，經觀察、勒戒後，認有繼續施用毒品之傾向或三犯以上者，
    應進入訴訟程序審理，毒品危害防制條例第二十條第三項已明揭其旨。查被告甲
    ○○前因施用毒品案件，第一次經觀察、勒戒後不起訴處分確定，復於五年內再
    犯施用毒品，除經本院裁定令入戒治處所施以強制戒治外，並由臺灣士林地方法
    院檢察署檢察官聲請簡易判決處刑，旋經本院判處有期徒刑六月，如易科罰金以
    三百元折算一日確定在案，其又於停止戒治付保護管束期間施用甲基安非他命，
    為三犯施用毒品，已如前述，核被告所為係犯毒品危害防制條例第十條第二項之
    施用第二級毒品罪。其於施用第二級毒品前後持有第二級毒品之低度行為，應為
    施用之高度行為所吸收，不另論罪。又被告前後多次施用第二級毒品之犯行，時
    間緊接，所犯構成要件相同之罪名，顯係出於概括犯意反覆為之，為連續犯，應
    依法加重其刑。至公訴人雖漏未就被告於八十九年九月十八日以後之犯行一併起
    訴，惟此犯行與已起訴部分既具有連續犯之裁判上一罪關係，為起訴效力所及，
    本院自得併予審究，附此敘明。爰審酌被告施用毒品危害國民健康，其已有施用
    毒品前科仍屢次施用，經觀察、勒戒等治療程序，竟仍不知悔改，深陷毒癮而難
    以自拔，及其犯罪之動機、目的、施用次數、所生危害，本件犯後尚能坦承犯行
    ，態度尚稱良好等一切情狀，量處如主文所示之刑，以示懲儆。
三、扣案之甲基安非他命二小包（原分別淨重０．五一六八公克、三．八０九三公克
    ，送驗後餘０．四九０九公克、三．七七五五公克），係查獲之第二級毒品，有
    前揭憲兵司令部刑事鑑識中心鑑驗通知書二紙可參，爰依毒品危害防制條例第十
    八條第一項前段之規定不問屬於犯人與否，沒收銷燬之；另扣案之吸食器一組，
    查係被告所有且供犯罪所用之物，已經其供明在卷，故依刑法第三十八條第一項
    第二款之規定併予宣告沒收。
據上論斷，應依刑事訴訟法第四百五十二條、第二百九十九條第一項前段，毒品危害
防制條例第十條第二項、第十八條第一項前段，刑法第十一條前段、第五十六條、第
三十八條第一項第二款，判決如主文。
本案經檢察官曾淑華到庭執行職務
中      華      民      國      九十一      年      四    月    十八    日
                                        臺灣士林地方法院刑事第三庭
                                            法  官  李  育  仁
右正本證明與原本無異。
如不服本判決，應於判決送達後十日內，向本院提出上訴狀。
                                            書記官  劉  提  幸
中      華      民      國      九十一      年      四    月    三十    日
附錄本案論罪科刑法條：
毒品危害防制條例第十條：
施用第一級毒品者，處六月以上五年以下有期徒刑。
施用第二級毒品者，處三年以下有期徒刑。
